臺灣高雄地方法院刑事判決　　　　　　　96年度易字第1812號
公　訴　人　臺灣高雄地方法院檢察署檢察官
被　　　告　乙○○
上列被告因違反毒品危害防制條例案件，經檢察官提起公訴（96
年度毒偵字第2962號），被告就被訴事實為有罪之陳述，本院合
議庭裁定由受命法官獨任進行簡式審判程序，判決如下：
    主  文
乙○○施用第二級毒品，處有期徒刑肆月，減為有期徒刑貳月，
如易科罰金，以新臺幣壹仟元折算壹日。殘有第二級毒品甲基安
非他命之殘渣袋伍個，沒收銷燬之。分裝勺支、LV紙盒壹個、
空夾鏈袋拾柒個、小剪刀壹支、熱熔膠壹個，均沒收之。
    事  實
一、乙○○曾於民國94年間，因施用毒品案件，經臺灣高雄少年
    法院以94年度少調字第1171號裁定令入送臺灣高雄少年觀護
    所附設勒戒所施以觀察、勒戒後，認無繼續施用傾向，於95
    年2 月3 日執行完畢，該院並以94年度少調字第1171號為不
    付審理之裁定。詎其仍不知悔改，基於施用第二級毒品甲基
    安非他命之犯意，於96年3 月7 日23時起往前回溯至24小時
    止之某時（不包括在公權力拘束之時間內），在不詳處所施
    用第二級毒品甲基安非他命1 次，經警於同日22時許，在高
    雄市三民區○○○路與民族一路交岔口，見其形跡可疑攔檢
    並當場殘有安非他命之殘渣袋5 個、分裝勺3 支、LV紙盒1
    個、空夾鏈袋17個、小剪刀1 支與熱熔膠1 個，並採集尿液
    送檢後，呈甲基安非他命陽性反應。
二、案經高雄市政府警察局三民第二分局報告臺灣高雄地方法院
    檢察署檢察官偵查起訴。
    理  由
一、本件係經被告乙○○於準備程序當庭表示認罪，而經本院裁
    定以簡式審判程序加以審理，依據刑事訴訟法第273 條之2
    、第159 條第2 項之規定，不適用傳聞法則有關限制證據能
    力之相關規定，合先敘明。
二、上開事實，業據被告乙○○坦承不諱，且其為警查獲所採集
    之尿液檢體，經送檢驗結果，呈甲基安非他命陽性反應，有
    高雄市立凱旋醫院96年3 月9 日出具之轉碼編號A00000000
    號濫用藥物尿液檢驗報告暨濫用藥物尿液檢體監管記錄表各
    1 件在卷可稽（見偵查卷第12、11頁）；且扣案之殘有晶體
    之殘渣袋5 個，經檢驗結果，確殘有甲基安非他命，有高雄
    醫學大學附設中和紀念醫院96年6 月12日出具之報告編號
    9606-62 至9606-66 號檢驗報告5 份在卷可憑；另有扣案之
    分裝勺子3 支、LV紙盒1 個、空夾鏈袋17個、小剪刀1 支與
    熱熔膠1 個等物為證。足見被告自白核與事實相符，應可採
    信。再被告有如事實欄所示之經觀察、勒戒期滿釋放之情，
    有臺灣高等法院被告前案紀錄表在卷可佐，顯見其係於上開
    觀察、勒戒執行完畢釋放後，5 年內再犯本件施用第二級毒
    品之罪，事證明確，被告犯行堪以認定，自應依法論科。
三、查安非他命依其成癮性、濫用性及對社會危害性之程度，為
    93年1 月9 日生效施行之毒品危害防制條例第2 條第2 項第
    2 款列為第二級毒品。核被告所為，係犯毒品危害防制條例
    第10條第2 項之施用第二級毒品罪。其非法持有第二級毒品
    安非他命之低度行為，已為其施用之高度行為所吸收，不另
    論罪。爰審酌安非他命戕害身心，而被告前因施用毒品經送
    觀察、勒戒處分後，猶不思戒絕革除惡習，再為本件犯罪，
    顯未因前所受觀察勒戒處分而記取教訓，及被告犯後坦承犯
    行等一切情狀，量處如主文所示之刑。又被告上開犯罪時間
    在96年4 月24日以前，所犯為施用第二級毒品罪，合於減刑
    條件，爰依中華民國96年罪犯減刑條例第2 條第1 項第3 款
    、第7 條規定減為如主文所示之刑。另本院考量本件犯罪情
    節之輕重及被告係國中畢業、業工，家庭經濟狀況為小康等
    情況（見警詢筆錄基本資料欄），諭知如主文所示易科罰金
    之折算標準。
四、又扣案之殘渣袋5 個，其上仍檢出甲基安非他命陽性反應，
    已如前述，足證其上殘餘毒品與之無法完全析離，應將之同
    視為第二級毒品，從而上開物品不問屬於犯人與否，均應依
    毒品危害防制條例第18條第1 項前段規定沒收銷燬之。另扣
    案之分裝勺3 支、LV紙盒1 個、空夾鏈袋17個、小剪刀1 支
    與熱熔膠1 個，係被告所有，供其施用第二級毒品甲基安非
    他命所用之物，業據被告供明在卷（見本院卷第30頁），爰
    依刑法第38條第1 項第2 款規定宣告沒收。又關於沒收、追
    繳、追徵等諭知，不在減刑範圍以內（司法院院字第2787
    號(五)解釋參照）。是本件沒收部分，毋庸為減刑之諭知，併
    予敘明。
據上論斷，應依刑事訴訟法第273 條之1 第1 項、第299 條第1
項前段，毒品危害防制條例第10條第2 項、第18條第1 項前段，
刑法第11條、第38條第1 項第2 款、第41條第1 項前段，中華民
國96年罪犯減刑條例第2 條第1 項第3 款、第7 條，判決如主文
。
本案經檢察官甲○○到庭執行職務。
中　　華　　民　　國　　96　　年　　7 　　月　　30　　日
                  刑事第十四庭  法　官  施介元
以上正本證明與原本無異。
如不服本判決應於收受本判決後10日內向本院提出上訴書狀，並
應敘述具體理由，如未敘述上訴理由者，應於上訴期間屆滿後20
日內補提理由書狀於本院（均須按他造當事人之人數附繕本）「
切勿逕送上級法院」。
中　　華　　民　　國　　96　　年　　7 　　月　　30　　日
　　　　　　　　　　　　　　　  書記官  謝群育
附錄本判決論罪法條：
毒品危害防制條例第10條第2 項
施用第二級毒品者，處 3 年以下有期徒刑。
